# 陈版及各位高人，关于代理业务收入确认

提问人：lxch119 时间：2015-07-29 23:16:34
A公司从事业务代理，即收集客户的资料，协助客户完成工商登记。具体业务如下： A公司同B客户签订合同并收款 1100 元，办理工商登记。在此过程中，需要向C供应商购买注册地址，假设花费 500 元（每笔合同的地址费用，在签订合同的时候金额不固定，可能随着市场行情而变化），该地址费用，必须有一部分开给B客户，金额可以在 100 至 500 之间随意，但是必须得有开给B客户的发票（假设本例中 500 元的地址费，C供应商有 200 元开给了B公司）。这 500 元地址费从合同总价里面支付（即使后来地址费涨到1300 ），不再单独向B客户收取。 分析：由于公司在签订合同的过程中，承担了地址费的价格波动风险，我倾向于按照总额法确认收入。但是如果按照总额法，那么C公司直接开给B客户的这 200 元，直接确认为无票成本？但是从公司业务性质来说，真正的收入属于扣除地址费之后的那部分，似乎又应当采用净额法。 请问： 1.A公司确认收入 1100 还是确认收入 600 （1100-500）？应当按照总额法还是净额法？ 2.如果按照总额法，地址费的支出，认定为公司提供劳务过程中必要的支出，似乎也不太合适；如果按照净额法，A公司又承担了地址费的价格变动风险，似乎也不太合理. 请陈版及各位高人指点迷津。

回答人：chenyiwei
就你说的情况，按总额法可能性较大，主要是A承担了价格变动风险和客户信用风险，且A是为客户提供服务的首要义务人。无票成本的解决方案问题建议咨询税务专业人士，并与主管税务机关沟通。